# 有关三湘股份不构成业务反向并购的合并报表问题

提问人：shaneyu1981 时间：2013-01-22 14:53:55
今天看了一下三湘股份（原ST商务）有关重大资产重组后会计师给予的重组后合并报表的解释，其中有一段“上海三湘（法律上的子公司，被上市公司合并主体，由原公司100%控股）合并前的股本金额为180,000,000元，本公司（即上市公司）增发后总股本为738,690,925元，上海三湘原股东持有564,070,661元，占增发后本公司总股本的76.36%，在本次编制合并报表时，假定上海三湘原股东保持在合并后报告主体中享有与其在本公司中同等的权益（即原股东持股比例保持76.36%），对上海三湘假定增发股本55,725,511元（即摊薄23.64%），增发后上海三湘总股本为235,725,511元，列示合并报表的股本项目，模拟增发金额相应调减资本公积55,725,511元。模拟增发后上海三湘总股本金额作为本公司合并报表中的股本金额。 法律上本公司发行在外的权益性证券的股份数量为738,690,925股，母公司个别报表中股本金额为738,690,925元。”“在本期反向收购中，本公司向上海三湘投资控股有限公司及其一致行动人与深圳市和方投资有限公司非公开发行股份564,070,661股A股，发行价格3.00元/股，合计1,692,211,983元，收购上海三湘投资控股有限公司及其一致行动人与深圳市和方投资有限公司持有的上海三湘100%的股权。本公司按本次增发股份价格确定合并成本1,692,211,983元。” 总结如下：不构成业务的反向并购合并报表是以法律上的子公司（会计上的母公司）为基础的，其中合并成本=法律上子公司所摊薄股权对应的股本价值（这里法律上的母公司所剩余的业务公允价值应该为 0 ，即净壳），由于是不构成业务的反向并购，则冲减资本公积。 不知道我的理解是否正确？请高手指正

回答人：chenyiwei
反向购买的合并成本不等于法律上母公司增发股份的数量乘以发行价，这所代表的是会计上购买方的公允价值。 反向购买在会计上的合并成本有一种简单的计算方法：上市公司原有股份数*本次发行价。所以你计算的5.2388亿元应是会计上的合并成本。（＝[738690925-564070661]*3.00）